# 新收入准则直线法确认收入

提问人：wx_5fb36b0b5428 时间：2020-11-17 14:20:00
请问在新收入准则下，用直线法确认租赁收入所产生的应收账款是否列报为合同资产，这块合同资产怎么确认预期信用损失？

回答人：chenyiwei
租赁业务属于租赁准则的规范范围（而不是新收入准则），因此租赁应收款不属于合同资产。租赁应收款的减值参考类似的应收账款等。